lestor D. **Pereira Neto**

Rua Eduardo Campos nº 10, Boca do Rio, Salvador - BA, 41705-230

"Sou formado em Engenharia Eletrônica (2013) e tenho especialização em Engenharia Biomédica (2019). Tenho experiência na manutenção de equipamentos hospitalares de diagnóstico por imagem. Em 2011, comecei a atuar como professor em cursos técnicos e superiores. Atualmente estou concluindo meu mestrado em Engenharia Elétrica na Universidade Federal da Bahia na área de computação e robótica. Desde 2019 tenho o prazer de trabalhar em pesquisa e desenvolvimento na área de robótica. Principais áreas de interesse: Desenvolvimento de Hardware; Sistemas embarcados; Sistemas de tempo real e percepção de robôs.."

Formação Acadêmica

Escola Politécnica da Universidade Federal da Bahia - UFBA

Salvador, BA

MESTRADO EM ENGENHARIA ELÉTRICA - LINHA DE PESQUISA: COMPUTAÇÃO E ROBÓTICA

Abr. 2018 - Dez. 2021

- Comunicação entre Robot Operating System ROS e SoC com FPGA integrado.
- Bolsista CAPES

Universidade Estácio de Sá

Salvador, BA

ESPECIALIZAÇÃO EM ENGENHARIA BIOMÉDICA COM ÊNFASE EM ENGENHARIA CLÍNICA

Out. 2017 - Fev. 2019

• Trabalho de conclusão: Rede Neural Convolucional para Detecção de Complexos QRS em Sinais de Eletrocardiograma

Faculdade de Ciência e Tecnologia - ÁREA1

Salvador, BA

BACHARELADO EM ENGENHARIA ELÉTRICA - HABILITAÇÃO ELETRÔNICA

Fev 2008 - Jul 2013

- Trabalho de conclusão: Protótipo de comando para enquadrar equipamentos de raio X às normas exigidas pela ANVISA.
- Bolsista de iniciação científica
- Bolsista do programa Universidade para Todos Prouni.

Experiências Profissionais

SENAI - CIMATEC Salvador, BA

CONSULTOR II - ROBÓTICA Abr. 2019 - Atual

- Pesquisador em projetos de P&D em sistemas robóticos.
- Programação framework de robótica ROS, python e C/C++.
- Dimensionamento dos dispositivos sistemas de potência (fontes de alimentação, conversores AC/DC e DC/DC e baterias).
- Desenvolvimento de hardware e firmware de Sistemas Embarcados.

Nov 2018 - Ahr 2019 PROFESSOR HORISTA - 20H

- Ministrar aulas para o curso: Mecatrônica Industrial (CQPG).
- Disciplina: Acionamento de Dispositivos e Atuadores, Processamento de sinais, Eletrônica analógica e digital.

Faculdade ÁREA1|Wyden Salvador, BA

TÉCNICO DE LABORATÓRIO Jul. 2013 - Ago. 2017

- Elaborar e ministras aulas práticas para os cursos: Engenharia da Computação, Engenharia Elétrica e Engenharia de Automação.
- Testar novas ferramentas utilizadas nos laboratórios e ministrar treinamento para os professores.
- Ministrar cursos de extensão e aulas de carga horária complementar do programa de experiências PEX.

Alfamed Eletromedicina Salvador, BA

ENGENHEIRO - RESPONSÁVEL TÉCNICO

Ago. 2013 - Fev. 2015

- Responsável técnico pela empresa junto ao CREA-BA.
- Execução de manutenção eletroeletrônica de equipamentos médico-hospitalares.

Centro Territorial de Educação Profissional da Região Metropolitana CETEP-RM

Camaçari, BA jun. 2011 - jun. 2013

• Ministrar aula das disciplinas: Eletrônica analógica e digital; Microcontroladores; Circuitos elétricos.

• Orientar alunos em seus trabalhos de conclusão de curso.

Micro Comércio e Serviço Ltda.

Salvador, BA

Jun. 2009 - Set. 2010

TÉCNICO DE MANUTENÇÃO

• Manutenção preventiva e corretiva em equipamentos hospitalares de bioimagem.

Mar. 2008 - Jun. 2009

• Manutenção preventiva e corretiva em equipamentos hospitalares de bioimagem.

FEBRUARY 10, 2022

ESTAGIÁRIO - MANUTENÇÃO

PROFESSOR - 40H



Português Nativo.

Inglês Nível intermediário.

Cursos

2021

2018	NucLi - Inglês. Compreensão horal (32h), Universidade Federal da Bahia - UFBA	Salvador, BA
2010	Estudo do Controle de Dispositivos via portas paralela, serial e USB (60h), Faculdade ÁREA1.	Salvador, BA

Treinamento em Tecnologia FPGA INTEL (20h), Macnica DHW - Centro Oficial de Treinamento FPGA INTEL

Eletrônica Analógica Aplicada (30h), Faculdade ÁREA1.

Salvador, BA

Florianópolis, SC

Projetos e Pesquisa_

SENAI CIMATEC Salvador, BA

SuBot - CTG Brasil

Out. 2021 - Atualmente

- Projeto de desenvolvimento de robótica móvel para inspeção de subestações de alta tensão.
- Desenvolvimento de hardware e firmware para sistemas atuadores e comunicação de periféricos.
- Desenvolvimento de ROS nodes em linguagem C/C++ e Python.
- Dimensionamento de sistema de compatibilidade eletromagnética do protótipo.

DIGISUB - PETROBRAS Abr 2019 - Out 2021

- Projeto de desenvolvimento de digitalizador 3D de superfícies subaquáticas em águas profundas.
- Desenvolvimento de hardware e firmware para sistemas atuadores e comunicação de periféricos.
- Desenvolvimento de ROS nodes em linguagem C/C++ e Python.
- Dimensionamento de sistema de potência do protótipo: fontes, conversores AC-DC/DC-DC, baterias.

Escola Politécnica da Universidade Federal da Bahia - UFBA

Salvador BA

PROJETO DE MESTRADO

Dez. 2018 - atualmente

- Desenvolvimento comunicação 1 GigE entre FPGA e ROS.
- Projeto de hardware em verilog para implementação em SOC/FPGA (Cyclone V Intel).
- Programação socket em linguagem C/C++ para linux.
- Desenvolvimento de ROS nodes em linguagem C/C++.
- Trabalho apresentado no IBERCHIP 2022.

Faculdade ÁREA1 Salvador, BA

INICIAÇÃO CIENTÍFICA

Jul. 2011 - Jul. 2013

- Desenvolvimento de um comando microcontrolado para enquadrar equipamentos de raios X antigos às normas técnicas atuais.
- Programação de microcontroladores da família 8051 em linguagem assembly.
- Pesquisa das normas técnicas estabelecidas pela ANVISA em relação a equipamentos de raios X.
- Apresentação de relatórios mensais com as atividades desenvolvidas no período.
- Publicação dos resultados em artigo na revista Cientefico ISSN 1677-1591, jul/dez 2013.

Competências e Habilidades

Básico Verilog HDL, Sockets, Cmake, GDB, Nios II, FreeRTOS, Linux embarcado, SimuLink.

Intermediário Python, ARM Cortex M, Linux, Git/Github, PIC, AutoCAD, Gazebo.

Layout de circuito impresso/KiCad, ROS, Matlab, C/C++, AVR, 8051, GNU-Make, LaTeX. Avançado